臺灣臺北地方法院刑事判決　　　　　　　　　　　　九十二年度簡上字第三七七號
　　上　訴　人
　　即　被　告　甲○○　男　三.
右列上訴人即被告因違反洗錢防制法案件，不服本院九十二年度簡字第三二二三號中
華民國九十二年十月二十二日所為第一審判決（聲請簡易判決處刑書案號：臺灣臺北
地方法院檢察署九十二年度偵字第六０二二號），提起上訴，本院管轄之第二審合議
庭判決如左：
    主  文
上訴駁回。
    理  由
一、上訴意旨略以：為不服鈞院九十二年度簡字第三二二三號刑事簡易判決，上訴人
    於收受判決書送達後，實難甘服，爰於法定期間內提起上訴，理由容後補呈。
二、按被告自白犯罪未為願受科刑之範圍或願意接受緩刑之宣告之表示者，在審判中
    得向法院為之，檢察官亦得依被告之表示向法院求刑或請求為緩刑之宣告；又依
    第四百五十一條之一之請求所為之科刑判決，不得上訴，刑事訴訟法第四百五十
    一條之一第三項、第四百五十五條之一第二項分別定有明文。次按第二審法院認
    為上訴有刑事訴訟法第三百六十二條前段上訴不合法律上之程式或法律上不應准
    許或其上訴權已經喪失者，應以判決駁回之，刑事訴訟法第三百六十七條前段亦
    定有明文；上開規定為簡易程序所準用，同法第四百五十五條之一第三項亦定有
    明文。
三、經查，本件上訴人即被告甲○○於偵查中否認犯罪，經檢察官於民國九十二年六
    月十七日以九十二年度偵字第六０二二號向本院聲請以簡易判決處刑，本院認為
    不宜逕以簡易判決處刑（九十二年度簡字第二六四四號），改依通常程序審判（
    九十二年度訴字第一三六五號），被告嗣於九十二年八月二十七日本院庭訊時自
    白犯罪，並向本院表示願受科刑有期徒刑四月，檢察官亦依被告之表示向本院求
    處有期徒刑四月，本院訊問被告後，認為宜以簡易判決處刑，遂依被告及檢察官
    之請求，於九十二年十月二十二日改以簡易判決判處被告有期徒刑四月，並諭知
    易科罰金之折算標準，此有該日訊問筆錄、報到單及刑事簡易判決附卷可稽（見
    本院九十二年度訴字第一三六五號卷第六二至六七頁、本院九十二年度簡字第三
    二二三號卷第二至五頁）。檢察官既已依被告之表示向本院求刑，本院並依被告
    及檢察官之請求為科刑判決，揆諸前揭刑事訴訟法第四百五十五條之一第二項之
    規定，被告及檢察官均不得上訴。本件被告提起上訴為法律上不應准許，爰不經
    言詞辯論，逕以判決駁回之。
四、另判決得否上訴及上訴之不變期間，均係基於法律之規定，法院無權將之變更或
    延長、縮短，且刑事訴訟法第三百十四條第一項雖規定對於判決得上訴者，應於
    當事人之判決正本縱未為此項記載，或為錯誤之記載，法律規定亦未因此變更，
    判決之得否上訴及上訴期間之進行，自不因此而受影響。本件被告及檢察官均不
    得提起上訴，已如前述，本院九十二年度簡字第三二二三號判決內雖記載「如不
    服本判決，應於判決送達後十日內，向本院提出上訴狀，上訴於本院第二審合議
    庭」等語，然為錯誤之記載，不因該項錯誤記載而變更為得提起上訴，附此敘明
    。
五、據上論斷，應依刑事訴訟法第四百五十五條之一第一項、第二項、第三項、第三
    百六十七條前段、第三百七十二條、判決如主文。
中      華      民      國     九十三     年   　一　　 月　　十五　　日
                                      臺灣臺北地方法院刑事第五庭
                                          審判長法  官  黃程暉
                                                法  官  高偉文
                                                法  官  吳靜怡
右正本證明與原本無異。
本判決不得上訴。
                                                書記官  游秀珠
中　　　華　　　民　　　國　　九十三　　年　　　一　　　月　　 十九 　　日
